【裁判字號】    97,易,1108
【裁判日期】    980123
【裁判案由】    竊盜
【裁判全文】
臺灣屏東地方法院刑事判決              97年度易字第1108號
公  訴  人  臺灣屏東地方法院檢察署檢察官
被      告  乙○○
上列被告因竊盜案件，經檢察官提起公訴（97年度偵字第5513號
），本院判決如下：
    主  文
乙○○犯竊盜罪，累犯，處有期徒刑拾月。
    事  實
一、乙○○曾於民國95年間因竊盜案件，經本院判處有期徒刑8
    月確定，復因施用毒品案件，經本院分別有期徒刑8 月、5
    月確定，經合併定應執行為有期徒刑1 年7 月確定，嗣因減
    刑，於96年7 月16日執行完畢。詎仍不知悔改，復意圖為自
    己不法之所有，於97年6 月2 日1 時20分許，駕駛車牌號碼
    6496-PB 號自小客車行經甲○○位於屏東縣長治鄉○○村○
    ○路32之10號居處旁，見該處無人在場，認有機可趁，遂徒
    手將該處豬舍圍牆內之飼料槽7 只（每只價值約新臺幣800
    元）丟至圍牆外竊取之，得手後欲將飼料槽搬至所駕駛自小
    客車上時，甲○○因聽聞狗吠聲，起身查看，發現有人竊取
    飼料槽，即外出阻止。乙○○乃迅速逃逸，嗣為甲○○追獲
    ，乙○○為求脫身，竟與甲○○發生扭打（甲○○受傷部分
    未據告訴），甲○○回手扯落乙○○之眼鏡1 只，乙○○則
    趁機逃離，隨後又伺機返回原處，將圍牆外之飼料槽1 只搬
    至所駕駛自小客車上後載離現場。嗣甲○○報案後，經警循
    線在乙○○位於屏東縣長治鄉○○村○○○街19號住處當場
    查獲車牌號碼6496-PB 號自小客車，經乙○○之妻陳美雲自
    行提開啟該自小客車後車廂，取獲甲○○遭竊之飼料槽1 只
    （已由甲○○領回）。
二、案經甲○○訴由屏東縣政府警察局屏東分局報請臺灣屏東地
    方法院檢察署檢察官偵查起訴。
    理  由
一、訊據被告乙○○矢口否認有上開竊盜犯行，辯稱：該只飼料
    槽是伊父親養豬用的，並非行竊得來的云云。經查：
(一)上開事實業據告訴人甲○○於警詢、偵查中指證綦詳，並有
    其領回該只飼料槽之贓物認領保管單1 紙附卷可佐。告訴人
    復於本院審理中具結供證：我能明確指認被告就是當天到我
    家偷飼料槽之人，因為我有和被告正面扭打，且被告有求我
    原諒他，所以我有看清楚被告的容貌等語（本院卷第25頁）
    。告訴人與被告並無仇隙，衡情應無甘冒偽證罪責而誣指被
    告之可能。
(二)被告雖辯稱飼料槽為其父親養豬所用云云，然經臺灣屏東地
    方法院檢察署檢察官依職權指示承辦員警查證結果，被告父
    親丙○○養豬所使用之飼料槽與告訴人遭竊之飼料槽尺寸、
    樣式明顯不同，有屏東縣政府警察局屏東分局繁華派出所承
    辦警員張傳承製作之職務報告1 份及照片4 張附卷可資比對
    （偵查卷第18、22、23頁）。
    綜上，被告所辯洵屬避就卸責之詞，委不足取。事證明確，
    被告犯行堪予認定。
二、查被告徒手將置於告訴人住處旁豬舍圍牆內之飼料槽7 只丟
    至圍牆外，已將之置於自己實力支配之下，應屬竊盜既遂，
    核其所為，係犯刑法第320 條第1 項之竊盜罪。至其後伺機
    返回原處，將飼料槽1 只搬離現場，係竊盜後搬運贓物之行
    為，乃不罰之後行為（起訴書認係分別涉犯竊盜未遂及竊盜
    既遂二罪，容有未洽，業經公訴檢察官當庭變更起訴法條，
    僅論以一竊盜既遂罪）。被告曾於95年間因竊盜案件，經本
    院判處有期徒刑8 月確定，復因施用毒品案件，經本院分別
    有期徒刑8 月、5 月確定，經合併定應執行為有期徒刑1 年
    7 月確定，嗣因減刑，於96年7 月16日執行完畢，有臺灣高
    等法院被告前案紀錄表在卷可稽，其於徒刑執行完畢後5 年
    內故意再犯本件有期徒刑以上之本罪，應依刑法第47條第1
    項累犯規定加重其刑。審酌被告正值青壯，不謀正途賺取所
    需，竟行竊告訴人財物，且於告訴人發現時，並未及時悔悟
    返還贓物，反為求脫身而與告訴人扭打，行為誠屬不當，犯
    後復否認犯行，未見悔意，及其所得非鉅等一切情狀，量處
    如主文所示之刑，以資懲儆。
據上論斷，應依刑事訴訟法第299 條第1 項前段，刑法第320 條
第1 項、第47條第1 項，刑法施行法第1 條之1 ，判決如主文。
本案經檢察官劉文賓到庭執行職務。
中    華    民    國    98    年    1     月    23    日
                  刑事第三庭    法  官  趙家光
以上正本證明與原本無異。
如不服本判決應於收受判決後10日內向本院提出上訴書狀，並
應敘述具體理由；其未敘述上訴理由者，應於上訴期間屆滿後
20日內向本院補提理由書（均須按他造當事人之人數附繕本）
「切勿逕送上級法院」。
中    華    民    國    98    年    1     月    23    日
                                書記官  陳勃諺
附錄本案論罪科刑條文
中華民國刑法第320條第1項
意圖為自己或第三人不法之所有，而竊取他人之動產者，為竊盜
罪，處5 年以下有期徒刑、拘役或 5 百元以下罰金。


司法院資訊處製作；財團法人民間司法改革基金會備份。
